【裁判字號】    91,簡上,101
【裁判日期】    920107
【裁判案由】    竊盜
【裁判全文】
臺灣基隆地方法院刑事判決                        九十一年度簡上字第一０一號
    上  訴  人  甲○○
右上訴人因被告王建長竊盜案件，不服本院基隆簡易庭九十一年度基簡字第五六三號
，中華民國九十一年七月十八日第一審簡易判決（聲請案號：九十一年度偵字第二三
八二號）提起上訴，本院管轄之第二審合議庭判決如左：
    主  文
上訴駁回。
    理  由
一、按「第二審法院認為上訴有第三百六十二條前段之情形者，應以判決駁回之，但
    其情形可以補正而未經原審法院命其補正者，審判長應定期間先命補正」；又「
    對於簡易判決有不服者，得上訴於管轄之第二審地方法院合議庭，第一項之上訴
    ，準用第三編第一章及第二章之規定」，刑事訴訟法第三百六十七條、第四百五
    十五條之一第一項、第二項定有明文。
二、上訴人聲請上訴意旨略稱：檢察官聲請簡易判決處刑書內所載之犯罪事實並非其
    所為，是其身分證件遺失，遭人（王建長）冒用其名，實際上是王建長所為等情
    。
三、經查，本案移送機關臺北市政府警察局中山分局員警於民國九十一年五月十日清
    晨四時許，在臺北縣中山區○○○○○道口查獲騎乘車號ＷＳＢ─一五七號贓物
    輕型機車之成年男子係被告王建長（男、二十六歲、民國○○○年○月○○日生
    、住基隆市○○區○○街三六巷二號、身分證統一編號：Ｚ000000000
    號），惟當時被告王建長冒用第三人即上訴人甲○○（男、二十六歲、民國○○
    ○年○月○○日生、住基隆市○○區○○街三九之三號、身分證統一編號：Ｚ0
    00000000號）之姓名及年籍資料應訊，嗣經移送臺灣臺北地方法院檢察
    署檢察官偵查時亦同，此情業經臺北市政府警察局中山分局將被告王建長當日應
    訊時所按捺之指紋卡送請內政部警政署刑事警察局比對結果，證實該卡上之指紋
    確為被告王建長之指紋而非上訴人甲○○之指紋，此有內政部警政署刑事警察局
    九十一年八月十五日刑紋字第０九一０二一六三二六號函暨指紋卡片一份在卷為
    證，顯見本案檢察官所偵查並聲請簡易判決處刑之對象應為被告王建長，而非第
    三人甲○○，檢察官僅係誤將被告王建長之姓名、年籍資料記載成上訴人甲○○
    之姓名，年籍資料，原本院九十一年度基簡字第五六三號刑事簡易判決之對象亦
    應為檢察官所偵查之被告王建長，而非上訴人甲○○，此部分業經本院基隆簡易
    庭於九十一年十二月十三日裁定更正其記載，有上開裁定附卷足參，是上訴人甲
    ○○並非本案之被告、亦非本案受檢察官偵查起訴法院審判對象之人，應屬本件
    竊盜案件之案外人，自不得自行提起上訴，其據以提起上訴，顯然上訴不合法定
    程式，應由本院合議庭判決駁回其上訴。
據上論斷，應依刑事訴訟法第第四百五十五條之一第二項、第三百六十七條，判決如
主文。
中      華      民      國    九十二    年      一      月      七      日
                             臺灣基隆地方法院刑事第三庭
                                 審判長法  官    林火炎
                                       法  官    齊  潔
                                       法  官    何怡穎
右正本證明與原本無異。
本件判決不得上訴。
                                       書記官    湯惠芳
中      華      民      國    九十二    年      一      月      十      日


司法院資訊處製作；財團法人民間司法改革基金會備份。
